【裁判字號】    97,交聲,1294
【裁判日期】    970620
【裁判案由】    違反道路交通管理處罰條例聲明異議
【裁判全文】
臺灣臺北地方法院交通事件裁定        97年度交聲字第1294號
原處分機關  臺北市交通事件裁決所
異  議  人
即受處分人  傑高股份有限公司
代  表  人  甲○○
上列異議人即受處分人因違反道路交通管理處罰條例案件，對於
臺北市交通事件裁決所於中華民國97年3 月20日所為之處分（原
處分案號：北市裁二字第裁22—1AD042625 號）聲明異議，本院
裁定如下：
    主  文
異議駁回。
    理  由
一、按汽車駕駛人停車時，在禁止臨時停車處所停車者，處新臺
    幣（下同）600 元以上1,200 元以下罰鍰，道路交通管理處
    罰條例第56條第1 項第1 款定有明文。又按人行道，汽車不
    得臨時停車，道路交通安全規則第111 條第1 項第1 款亦有
    明文。次按駕駛小型車違反道路交通管理處罰條例第56條第
    1 項第1 款規定，而於期限內繳納罰鍰或到案聽候裁決者，
    依違反道路交通管理事件統一裁罰基準表規定，處900 元罰
    鍰。
二、本件異議人即受處分人傑高股份有限公司所有之車牌號碼DV
    - 9368號之自用小客貨車，於民國97年1 月23日13時48分許
    ，停放在臺北市○○路○ 段115 巷2 號1 樓即受處分人公司
    門口前之人行道上，經臺北市停車管理處交通助理員石仲榮
    以受處分人之上開車輛有「在人行道停車」之違規事實，於
    掣單並拍照採證後，逕行舉發。嗣受處分人於舉發通知單上
    所載應到案日期前，向舉發單位提出申訴，經原處分機關函
    請舉發單位調查結果，仍認受處分人之上開交通違規事實屬
    實，原處分機關乃以受處分人之車輛有「在禁止臨時停車處
    所停車」之違規事實，依違反道路交通管理處罰條例第56條
    第1 項第1 款及違反道路交通管理事件統一裁罰基準表之規
    定，裁處受處分人罰鍰900 元。
三、聲明異議意旨略以：交通執勤人員未先於駕駛人之汽車擋風
    玻璃前夾單，且駕駛人於拍照時已出現在現場，執勤人員仍
    堅持夾單並拍照存證，未曾善勸駕駛人將車駛離，告發程序
    未完成，又駕駛人公司附近未設置卸貨區，駕駛人如何臨停
    卸貨云云？
四、訊據受處分人之代表人甲○○，固不否認有於上開時間，將
    車停放在臺北市○○路○ 段115 巷2 號1 樓即受處分人公司
    門口前之人行道上之事實，惟辯稱：執勤人員未採取勸導驅
    離方式，即逕行夾單並拍照採證舉發云云。按汽車駕駛人在
    禁止臨時停車處所停車時，交通勤務警察、依法令執行交通
    稽查任務人員或交通助理人員，應責令汽車駕駛人將車移置
    適當處所；如汽車駕駛人不予移置或不在車內時，得由該交
    通勤務警察、依法令執行交通稽查任務人員或交通助理人員
    為之，道路交通管理處罰條例第56條第3 項定有明文。又違
    規停車而駕駛人不在場者，得逕行舉發，同條例第7 條之2
    第2 項第4 款亦有明文。經查，本件交通違規取締經過，業
    經證人即舉發之交通助理員石仲榮到庭具結證稱：舉發當時
    該車輛停放在人行道上，且駕駛座上無人在場，其將白色告
    發單夾在汽車雨刷上並拍照告發，夾單時駕駛人尚未出現，
    於其按下相機快門拍照時，駕駛人始出現並伸手阻止，又距
    離取締違規地點約50公尺處，劃設有黃線，除尖峰特定時間
    外，其他時間均開放停車，惟違規停車地點是在人行道上且
    該處是劃設紅線等語綦詳（見本院卷第19頁背面至20頁），
    且本院參諸證人石仲榮與駕駛人甲○○之間不僅未有任何怨
    隙，且素不相識，衡情證人應無設詞攀誣，或虛構違規事實
    陷害受處分人之理，並其到庭具結作證，更以偽證罪之刑事
    責任擔保其證言之真實性，是上開證人所為之證詞，堪可採
    信。其次，經本院審繹上開舉發照片後，查知上開證人即交
    通助理員石仲榮於拍照採證時，在遭舉發車輛前方擋風玻璃
    之雨刷處確已夾上白色告發單1 紙，另該照片上亦顯示出自
    稱為駕駛人之受處分人代表人甲○○是在相機按下快門之瞬
    間衝出且伸手欲以阻止之事實，有該舉發照片1 張附卷可供
    憑參（見本院卷第23頁），顯見該交通助理人員石仲榮於舉
    發時，係因駕駛人不在車內，故無法勸導駛離或將車輛移至
    適當處所，進而受處分人代表人所辯：交通執勤人員未先於
    駕駛人之汽車擋風玻璃前夾單即拍照，且駕駛人於拍照時早
    已出現在現場苦苦哀求，執勤人員仍堅持夾單並拍照存證云
    云，顯與事實不符，僅係卸責之詞，不足採信，是本件逕行
    舉發之告發程序顯已依法完成。再者，本件受處分人雖另以
    違規停車地點附近無卸貨區可資臨停等語置辯，惟駕駛人於
    人行道上違規停車之行為甚為明確，已如前述，駕駛人之前
    開辯稱，自不足採為本件免罰之依據。是以，本件事證明確
    ，受處分人之違規事實堪以認定。
五、綜上所述，受處分人之車輛確有前揭違規事實。從而，原處
    分機關依道路交通管理處罰條例第56條第1 項第1 款及違反
    道路交通管理事件統一裁罰標準表之規定，裁處受處分人90
    0 元之罰鍰，核無違誤，故本件受處分人之異議為無理由，
    應予駁回。
六、據上論斷，應依道路交通案件處理辦法第19條，裁定如主文
    。
中    華    民    國    97    年    6     月    20    日
                  交通法庭    法  官  葉力旗
以上正本證明與原本無異。
如不服本裁定，應於送達後5日內，向本院提出抗告狀。
                              書記官  林碧華
中    華    民    國    97    年    6     月    20    日


司法院資訊處製作；財團法人民間司法改革基金會備份。
